臺灣臺北地方法院交通事件裁定　　　　 94年度交聲字第511號
　　異議人即
　　受處分人　甲○○
上列受處分人因違反道路交通管理處罰條例案件，對於臺北市交
通事件裁決所於中華民國94年5月23日所為之北市裁二字第裁22-
AN0000000號裁決，聲明異議，本院裁定如下：
    主  文
異議駁回。
    理  由
一、按禁止臨時停車線為紅色實線，用以指示禁止臨時停車路段
    ，道路交通標誌標線號誌設置規則第169條第1項、第2項定
    有明文。又設有禁止臨時停車標誌、標線處所不得臨時停車
    ，而禁止臨時停車處所不得停車，道路交通安全規則第111
    條第1項第3款及第112條第1項第1款亦定有明文。而汽車駕
    駛人在禁止臨時停車處所停車者，處新臺幣（下同）六百元
    以上一千二百元以下罰鍰，道路交通管理處罰條例第56條第
    1項第1款亦有明文。次按，汽車駕駛人有違規停車而駕駛人
    不在場之情形，當場不能掣單舉發者，得對汽車所有人逕行
    舉發處罰；逕行舉發違反道路交通管理事件，經汽車所有人
    依通知單之應到案日期前到案，並告知違規駕駛人姓名、身
    分證統一編號及住址者，處罰機關應即另行通知違規駕駛人
    到案依法處理；逾應到案日期或雖於期限內申訴，惟未告知
    實際駕駛人，處罰機關應依道路交通管理處罰條例第85條第
    3項規定處罰該汽車所有人，道路交通管理處罰條例第7條之
    2及違反道路交通管理事件統一裁罰基準及處理細則第24條
    分別定有明文。是行為人如係駕駛小型車在劃設紅色實線表
    示禁止臨時停車路段違規停車而為警舉發，於舉發通知單上
    所載之應到案日期前到案聽候裁決，經處罰機關調查後仍認
    定其有上開違規停車行為者，依違反道路交通管理事件統一
    裁罰基準及處理細則第44條第1項及違反道路交通管理事件
    統一裁罰基準表（以下稱基準表）之規定，應對該違規停車
    之行為人處以九百元之罰鍰。
二、本件異議人即受處分人甲○○於民國94年4月16日10時16分
    許，將其所有之車號為GK-1103號自用小客車，停放在臺北
    市○○○路○段416巷之劃設有紅色實線表示禁止臨時停車路
    段之道路上，因駕駛人不在場，而由臺北市政府警察局大安
    分局臥龍街派出所員警以拍照之方式採證，並以受處分人有
    前揭違反道路交通管理處罰條例第56條第1項第1款規定之行
    為掣單舉發，嗣將前開舉發通知單送達於受處分人，經受處
    分人於舉發通知單所載應到案日期（即94年5月23日）前向
    原處分機關提出申訴，並告以受處分人即為實際之汽車駕駛
    人，案經原處分機關即臺北市交通事件裁決所函請舉發單位
    即臺北市政府警察局大安分局調查，因認受處分人確有前開
    違規行為，原處分機關乃以「在禁止臨時停車處所停車」之
    違規事實，並依道路交通管理處罰條例第56條第1項第1款、
    違反道路交通管理事件統一裁罰基準及處理細則第44條第1
    項及基準表之規定，於94年5月23日裁處受處分人罰鍰九百
    元等事實，此有臺北市政府警察局大安分局94年6月21日北
    市警安分交字第09432467400號函所檢附之現場採證照片、
    交通違規案件陳述書、臺北市政府警察局大安分局94年5月
    12 日北市警安分交字第09431828600號函、臺北市交通事件
    裁決所違反道路交通管理事件之北市裁二字第裁22-AN00000
    00號裁決書及臺北市交通事件裁決所送達證書等影本在卷可
    稽。
三、又受處分人所提出之聲明異議狀所載異議意旨固不否認有於
    前開時間將其所駕駛之上開車輛停放於前述劃設有紅色禁止
    臨時停車實線地點之事實，惟矢口否認有何違反道路交通管
    理處罰條例規定之行為，辯稱：其停放車輛之際，該處並未
    劃設紅線云云。經查：受處分人於前述時地未在其所停放之
    上開車輛上而將該車輛違規停放於劃設有紅色實線表示禁止
    臨時停車路段道路等事實，業據受處分人自承在卷，並有前
    開現場採證照片一張在卷可參，而依卷附之採證照片觀之，
    受處分人所有之前開車輛確係停放於前述劃設有紅色禁止臨
    時停車實線之地點無訛。又上開地點之紅線，確係台北市交
    通管制工程處於93年12月13日所劃設，惟因原紅線不清，而
    於94年4月14日所補劃，此有該處94年6月15日北市交工程字
    第09431990400號函一紙在卷可參；而依卷附之採證照片觀
    之，上開紅線所在位置係鄰近道路之邊緣，足認受處分人上
    開所辯，顯與事實不符，不足採信。本件事證明確，受處分
    人在禁止臨時停車處所停車之違規行為，堪以認定。
四、綜上所述，受處分人確有於前揭時間將其所駕駛之上開車輛
    停放於前述劃設有紅色實線表示禁止臨時停車路段道路之行
    為，自屬違反道路交通管理處罰條例第56條第1項第1款之規
    定，而受處分人於舉發通知單上所載應到案日期（即94年5
    月23日）前向原處分機關提出申訴，是原處分機關依道路交
    通管理處罰條例第56條第1項第1款、違反道路交通管理事件
    統一裁罰基準及處理細則第44條第1項及前揭基準表之規定
    裁處受處分人罰鍰九百元，經核並無違誤。本件受處分人猶
    執前詞，指摘原處分不當，自無理由，應予駁回。
據上論斷，應依道路交通案件處理辦法第19條，裁定如主文。
中　　華　　民　　國　　94　　年　　7 　　月　　7 　　日
                  臺灣臺北地方法院交通法庭
                        法  官  黃雅君
上正本證明與原本無異。
如不服本裁定，應於裁定送達後5日內向本院提出抗告狀。
                        書記官  陳麗津
中　　華　　民　　國　　94　　年　　7 　　月　　11　　日
